【裁判字號】    97,簡上,53
【裁判日期】    970502
【裁判案由】    給付租金
【裁判全文】
臺灣臺中地方法院民事裁定              97年度簡上字第53號
上  訴  人  甲○○○○○○○○○○
訴訟代理人  林益堂律師
被上訴人    曾瑞楨
上列當事人間請求給付租金事件，上訴人對於民國本院豐原簡易
庭97年度豐簡字第56號第一審判決提起上訴，本院裁定如下：
    主      文
上訴駁回。
第二審訴訟費用新臺幣壹仟伍佰元由上訴人負擔。
    理      由
一、按簡易事件因訴之變更或一部撤回，致其訴之全部屬於民事
    訴訟法第436條之8第1項之範圍者，承辦法官應以裁定改用
    小額程序，並將該簡易事件報結後改分為小額事件，由原法
    官依小額程序繼續審理，司法院頒定之「同一地方法院適用
    簡易程序審理事件事務分配辦法」第7條第3項定有明文。本
    件被上訴人起訴請求上訴人應給付新臺幣（下同）117,000
    元，原應按簡易程序審理，惟被上訴人於第一次言詞辯論期
    日減縮聲明，請求上訴人應給付74,000元，揆諸上開辦法，
    本件應適用小額程序。雖原審未依上開規定將該簡易事件報
    結改分小額事件，然無涉兩造審級利益，此瑕疵應屬輕微，
    兩造當事人均無爭執為本案言詞辯論，復於本院陳明對於本
    件屬於小額訴訟範圍無意見（見本院言詞辯論筆錄），應認
    其瑕疵已治癒；而民事訴訟法第436條之8第1項就標的價額
    在100,000元以下訴訟事件，明定適用小額程序，合於費用
    相當原則，具有公益性，自不容僅以法院未將原簡易事件報
    結為由，謂應適用簡易程序，故本院應適用小額訴訟程序之
    第二審程序，先予敘明。
二、次按對於小額程序之第一審裁判之上訴或抗告，非以其違背
    法令為理由，不得為之；上訴狀內應記載上訴理由，表明(一)
    原判決所違背之法令及其具體內容；(二)依訴訟資料可認為原
    判決有違背法令之具體事實，民事訴訟法第436條之24第2項
    、第436條之25分別定有明文。所謂判決有違背法令，乃指
    判決不適用法規或適用不當，為同法第468條所明定，此亦
    為小額事件之上訴程序所準用（民事訴訟法第436條之32第2
    項參照）。而以判決有不適用法規或適用不當為上訴理由時
    ，其上訴狀或理由書應有具體之指摘，並揭示該法規之條項
    或內容，若係成文法以外之法則，應揭示該法則之旨趣，倘
    為司法院解釋或最高法院之判例，則應揭示該判解之字號或
    其內容，如依民事訴訟法第469條所列第1款至第5款理由提
    起上訴時（第6款未準用，參照民事訴訟法第436條之32第2
    項規定），其上訴狀或理由書應揭示合於該條款之事實，上
    訴理由狀如未依此項方法表明者，即難認為已對原判決之違
    背法令有具體之揭示，其上訴自難認為合法，最高法院著有
    71 年台上字第314號判例。再者，上訴不合程式或已逾期間
    或法律上不應准許者，第二審法院應以裁定駁回之，為民事
    訴訟法第444條第1項前段所明定，此於小額事件之上訴程序
    亦準用之（民事訴訟法第436條之32第2項參照）。
三、被上訴人起訴主張：訴外人吳佩容將所有坐落台中縣潭子鄉
    ○○路之廠房出租予上訴人經營汽車修配廠，每月租金13,0
    00元。被上訴人對吳佩容有400,000元之債權，經本院就吳
    佩容對上訴人每月得收取之租金債權發扣押及收取命令，上
    訴人收受執行命令後未經異議，業已確定，詎竟拒絕給付。
    為此訴請上訴人給付租金等語，並求為判決：上訴人應給付
    被上訴人74,000元。原審為被上訴人勝訴之判決，上訴人聲
    明不服提起上訴。依其上訴狀所載理由略謂：本院96年訴字
    第2164號判決吳佩容與林忠義間租賃權不存在確定，若被上
    訴人收取租金構成不當得利云云，並未以原審判決違背法令
    為上訴理由，亦未指出原判決所違背之法令及其具體內容，
    或依訴訟資料可認為原判決有違背法令之具體事實，難認對
    該判決之如何違背法令已有具體之指摘，揆諸前揭說明，其
    上訴自難認為合法，應予以駁回。況原審係以被上訴人已依
    本院96年11月8日中院彥民執96執五字第15558號執行命令，
    取得吳佩容對於上訴人之租金債權為由，命上訴人應給付被
    上訴人74,000元。則上訴人徒以林忠義與吳佩容之租賃關係
    已不存在，認上訴人毋庸給付，亦為無理由，併予敘明。
四、依民事訴訟法第436條之32第1項準用同法第436條之19第1項
    規定，第二審法院為訴訟費用之裁判時，應確定其訴訟費用
    額，而本件第二審訴訟費用額，審核卷附證物後確定為如主
    文第2項所示金額。
五、據上論結，本件上訴為不合法，依民事訴訟法第436條之32
    第1項、第2項、第444條第1項、第95條、第78條、第436條
    之19第1項，裁定如主文。
中    華    民    國    97    年    5     月     2    日
                  民事第三庭  審判長法  官 林洲富
                                    法  官 林源森
                                    法  官 林慧貞
正本證明與原本無異。
不得上訴。
中    華    民    國    97    年    5     月     2    日
                                    書記官


司法院資訊處製作；財團法人民間司法改革基金會備份。
